臺灣臺中地方法院民事判決　九十二年度訴字第二六九四號
　　原　　　告　合作金庫銀行股份有限公司
　　法定代理人　甲○○
　　訴訟代理人　丙○○
　　　　　　　　乙○○
　　被　　　告　丁○○
右當事人間請求清償借款事件，本院於民國九十三年三月十八日言詞辯論終結，判決
如左：
    主      文
被告應給付原告新臺幣伍拾柒萬貳仟捌佰參拾柒元，及其中新臺幣伍拾陸萬伍仟陸佰
玖拾壹元自民國九十一年十月三十一日起至清償日止，按週年利率百分之五點四二五
計算之利息，暨按上開利率百分之二十計算之違約金。
訴訟費用由被告負擔。
    事　　  實
甲、原告方面：
一、聲明：如主文所示。
二、陳述：
（一）訴外人梁桂梅邀同被告為連帶保證人，於民國（下同）八十三年五月五日向原
      告借款新臺幣（以下同）九十萬元，約定借款期間自八十三年五月五日起至九
      十八年五月五日止，利息應自八十三年五月五日起算，第一次繳息日為八十三
      年六月五日，嗣後並應每一個月繳納一次，本金及利息應自八十三年六月五日
      起以每一個月為一期共一百八十期，每期平均攤還本息，利息按原告所定基本
      放款利率年息百分之八點０五加碼年息百分之二點五計付，惟原告得隨前開基
      本放款利率變動而調整（而其間調降過之利率最低為週年利率百分之五點四二
      五），未按期攤還本息時，自逾期之日起六個月以內者按上開利率百分之十，
      超過六個月以上者，按上開利率百分之二十計付違約金。依兩造所訂借據其他
      約定事項第五條第一款之約定，任何一宗債務不依約清償本金或利息時，被告
      所負一切債務無須通知或催告，視為全部到期。
（二）詎被告自九十年十二月五日起，即未依約繳付利息，故原告曾聲請對訴外人梁
      桂梅之財產強制執行而受償至九十一年十月三十日之部分利息，訴外人梁桂梅
      尚有如主文第一項所示之金額（其中伍拾陸萬伍仟陸佰玖拾壹元係本金，其餘
      為至九十一年十月三十日止尚未受償之利息與違約金）及利息、違約金迄未清
      償，被告為連帶保證人，應負連帶清償義務，為此，依連帶保證之法律關係，
      請求被告如數清償。
三、證據：提出借據影本一份、基本放款利率變動表影本一份、臺灣台北地方法院債
    權憑證影本一份、合作金庫貸放款補項登錄單影本一份、戶籍謄本一份、逾期放
    款收回債權備查簿影本一件等為證。
乙、被告方面：
    被告未於言詞辯論期日到場，亦未提出書狀為聲明或陳述。
丙、本院依職權向內政部警政署入出境管理局函查被告出境資料。
    理      由
甲、程序方面
一、本件兩造所簽訂前開借據其他約定事項第十二條約定，被告對原告所負之各宗債
    務，合意以本院為第一審管轄法院，有前開借據影本一份在卷可稽，足見兩造曾
    約定就系爭連帶保證契約所生之糾紛，合意定本院為第一審管轄法院無誤，則本
    院就系爭訴訟事件有管轄權，合先敘明。
二、又被告經合法通知，而未於言詞辯論期日到場，且核無民事訴訟法第三百八十六
    條各款所列情形，爰依原告之聲請，由其一造辯論而為判決。
三、按訴狀送達後，原告不得將原訴變更或追加他訴，但擴張或減縮應受判決事項之
    聲明者，不在此限，民事訴訟法第二百五十五條第一項第三款定有明文。本件原
    告起訴時，係請求被告給付六十萬一千六百三十八元，及自九十二年四月二日起
    至清償日止，按週年利率百分之十點五五計算之利息，並自九十二年五月三日起
    至清償日止，逾期在六個月以內者，按上開利率百分之十，逾期超過六個月者，
    按上開利率百分之二十計算之違約金。嗣原告於九十二年十月十三日具狀，請求
    被告給付五十七萬六千四百九十元，及自九十一年十一月十七日起至清償日止，
    按週年利率百分之九點六八四計算之利息，並按上開利率百分之二十計算之違約
    金。後原告復於九十二年十月三十一日具狀，請求被告給付五十七萬二千八百三
    十七元，及其中五十六萬五千六百九十一元自九十一年十月三十日起至清償日止
    ，按週年利率百分之五點四二五計算之利息，並按上開利率百分之二十計算之違
    約金。而原告於九十二年十二月九日，則請求為如主文第一項所示之給付。是原
    告就前開各次請求或減縮或擴張應受判決事項之聲明，合於前揭條文之規定，是
    其所為訴之聲明減縮或擴張，自均應予以准許。
乙、實體方面
一、按民事訴訟法第二百八十條第三項規定，當事人對於他造主張之事實，已於相當
    時期受合法之通知，而於言詞辯論期日不到場，亦未提出準備書狀爭執者，準用
    第一項之規定，亦即視同自認原告主張之事實；則本件被告既於相當時期經合法
    通知，而未於言詞辯論期日到場，亦未提出書狀作何聲明或陳述以為爭執，依前
    開說明，自視同自認本件原告主張之前開事實。況原告主張之事實，業據其提出
　　借據影本一份、基本放款利率變動表影本一份、臺灣台北地方法院債權憑證影本
　　一份、合作金庫貸放款補項登錄單影本一份、戶籍謄本一份、逾期放款收回債權
　　備查簿影本一件等為證，核屬相符，原告之主張自堪信為真實。
二、次按稱保證者，謂當事人約定，一方於他方之債務人不履行債務時，由其代負履
    行責任之契約；保證債務，除契約另有訂定外，包含主債務之利息、違約金、損
    害賠償及其他從屬於主債務之負擔，民法第七百三十九條、七百四十條分別著有
    明文。另保證債務之所謂連帶，係指保證人與主債務人負同一債務，對於債權人
    各負全部給付之責任者而言，此就民法第二百七十二條第一項規定連帶債務之文
    義參照觀之甚明（最高法院四十五年度台上字第一四二六號判例參照）。而連帶
    債務之債權人，依民法第二百七十三條第一項規定，得對於債務人中之一人或數
    人或其全體，同時或先後請求全部或一部之給付。本件訴外人梁桂梅向原告借款
    既未依約清償，且被告為其連帶保證人；從而原告依連帶保證契約之法律關係，
    訴請被告給付如主文第一項所示之金額（其中伍拾陸萬伍仟陸佰玖拾壹元係本金
    ，其餘為至九十一年十月三十日止尚未受償之利息與違約金）及利息、違約金，
    為有理由，應予准許。
丙、據上論結，本件原告之訴為有理由，依民事訴訟法第三百八十五條第一項前段、
    第七十八條，判決如主文。
中　　　華　　　民　　　國　　　九十三　　年　　　三　　月　　二十五　　日
                                臺灣臺中地方法院民事第三庭
~B法　　　官　陳卿和
一、右為正本係照原本作成。
二、如不服本判決，應於判決送達後二十日內，向本院提出上訴狀。（須按他造當事
    人之人數附繕本）。
三、提起上訴，應以上訴狀表明(一)對於第一審判決不服之程度，及應如何廢棄或變更
    之聲明，(二)上訴理由（民事訴訟法第四百四十一條第一項第三款、第四款），提
    出於第一審法院。
四、民事向第二審法院上訴，應依民事訴訟法第七十七條之十六、第七十七條之十三
    之規定，預納裁判費，本件上訴人提起上訴，自應依法繳納上訴裁判費，關於上
    訴裁判費計算式為新台幣十萬元以下部分為一千五百元、逾十萬元至一百萬元部
    分為每萬元一百六十五元、逾一百萬元至一千萬元部分為每萬元一百四十八點五
    元，逾一千萬元至一億元部分為每萬元一百三十二元（其畸零之數不滿萬元，以
    萬元計算）。
中　　　華　　　民　　　國　　　九十三　　年　　　三　　月　　二十五　　日
~B法院書記官
